臺灣桃園地方法院民事判決　九十一年訴字第七八六號
　　原　　　告　丙○○
　　　　　　　　甲○○
　　原　　　告　戊○○
　　訴訟代理人　己○
　　原　　　告　丁○○
　　訴訟代理人　邱嘉慧
　　原　　　告　己○
　　　　　　　　乙○○○○○○.
　　被　　　告　庚○○
右當事人間損害賠償事件，原告等於刑事訴訟程序提起附帶民事訴訟，經本院刑事庭
裁定移送，本院判決如左：
    主    文
被告應給付原告戊○○新台幣參拾伍萬肆仟零拾伍元，及自民國九十年十一月二十八
日起至清償日止，按年息百分之五計算之利息。
被告應給付原告己○新台幣陸拾貳萬元，及自民國九十年十一月二十八日起至清償日
止，按年息百分之五計算之利息。
被告應給付原告甲○○新台幣捌拾伍萬零壹佰貳拾陸元，及自民國九十年十一月二十
八日起至清償日止，按年息百分之五計算之利息。
被告應給付原告丙○○新台幣伍萬捌仟肆佰拾參元，及自民國九十年十一月二十八日
起至清償日止，按年息百分之五計算之利息。
被告應給付原告邱嘉慧新台幣伍拾肆萬元，及自民國九十年十一月二十八日起至清償
日止，按年息百分之五計算之利息。
被告應給付原告丁○○新台幣肆拾壹萬元，及自民國九十年十一月二十八日起至清償
日止，按年息百分之五計算之利息。
訴訟費用由被告負擔。
本判決第一項於原告戊○○以新臺幣壹拾貳萬元供擔保後，得假執行。本判決第二項
於原告己○以新臺幣貳拾壹萬元供擔保後，得假執行。本判決第三項於原告甲○○以
新臺幣貳拾玖萬元供擔保後，得假執行。本判決第四項於原告丙○○以新臺幣貳萬元
供擔保後，得假執行。本判決第五項於原告邱嘉慧以新臺幣壹拾捌萬元供擔保後，得
假執行。本判決第六項於原告丁○○以新臺幣壹拾肆萬元供擔保後，得假執行。
    事    實
甲、原告方面：
一、聲明：除供擔保之金額外，如主文所示。
二、陳述：
（一）被告庚○○於民國（下同）八十六年九月十五日，在桃園縣龜山鄉○○路○段
      一七八一號住處，召集互助會，自任會首，每會新台幣（下同）二萬元，含會
      首共計三十六會，會期自八十六年九月十五日起至八十九年八月十五日止，每
      月十五日下午七時在上址開標，採內標制。嗣被告因經濟狀況不佳，竟基於概
      括之犯意，意圖為自己不法之所有，首先於八十八年九月十五日，趁無人到場
      標會之機會，書寫二千三百元標單（未載會員名字），假稱林宜妹（互助會登
      記為阿蘭）得標，向其他活會會員謊稱阿蘭得標，向林宜妹謊稱係其他會員得
      標，使林宜妹及其他活會會員陷於錯誤，繳納會款予被告，詐得十二會之會款
      共二十一萬二千四百元。嗣於八十八年十月十五日，以同一方式，書寫二千三
      百元標單，假稱原告甲○○得標，向其他活會會員謊稱甲○○得標，向甲○○
      謊稱其他會員得標，使原告甲○○及其餘活會會員陷於錯誤，繳納會款予被告
      ，詐得十一會之會款共十九萬四千七百元（起訴書誤載為十九萬八千元，應予
      更正）。八十九年七月間，經會員相互查詢，始知上情。
（二）原告請求賠償之金額陳列如下：
  １、原告戊○○得請求三十五萬四千零十五元。
　２、原告己○得請求六十二萬元。
　３、原告甲○○得請求八十五萬零一百二十六元。
　４、原告丙○○得請求五萬八千四百十三元。
　５、原告邱嘉慧得請求五十四萬元。
　６、原告丁○○得請求四十一萬元。
三、證據：提出起訴狀影本、債權明細表各乙份為證物。
乙、被告方面：被告庚○○未於言詞辯論期日到場，亦未提出書狀作任何聲明或陳述
    　　　　　。
丙、本院依職權調閱台灣桃園地方法院檢察署九十一年度執字第三五九二號刑事卷宗
    。
    理　　由
一、本件原告戊○○起訴時請求判決「被告應給付原告三十五萬四千零十五元，及自
    起訴狀繕本送達之翌日起至清償日止，按年息百分之五計算之利息」，繼於本院
    審理中減縮聲明為「被告應給付原告三十四萬二千五百三十元，及自起訴狀繕本
    送達之翌日起至清償日止按年息百分之五計算之利息」；又原告甲○○起訴時請
    求判決「被告應給付原告八十六萬元，及自起訴狀繕本送達之翌日起至清償日止
    ，按年息百分之五計算之利息」，繼於本院審理中減縮聲明為「被告應給付原告
    八十五萬零一百二十六元，及自起訴狀繕本送達之翌日起至清償日止按年息百分
    之五計算之利息」；又原告丙○○起訴時請求判決「被告應給付原告六萬元，及
    自起訴狀繕本送達之翌日起至清償日止，按年息百分之五計算之利息」，繼於本
    院審理中減縮聲明為「被告應給付原告五萬八千四百十三元，及自起訴狀繕本送
    達之翌日起至清償日止按年息百分之五計算之利息」，此均係減縮應受判決事項
    之聲明，核與民事訴訟法第二百五十五條第一項第三款之規定相符，應予准許，
    合先敘明。
二、本件被告庚○○未於言詞辯論期日到場，查無民事訴訟法第三百八十六條各款所
    列情形，依原告之聲請，由其一造辯論而為判決。
三、本件原告等起訴主張：被告庚○○於八十六年九月十五日，在桃園縣龜山鄉○○
    路○段一七八一號住處，召集互助會，自任會首，每會二萬元，含會首共計三十
    六會，會期自八十六年九月十五日起至八十九年八月十五日止，每月十五日下午
    七時在上址開標，採內標制。嗣被告因經濟狀況不佳，竟基於概括之犯意，意圖
    為自己不法之所有，首先於八十八年九月十五日，趁無人到場標會之機會，書寫
    二千三百元標單（未載會員名字），假稱林宜妹（互助會登記為阿蘭）得標，向
    其他活會會員謊稱阿蘭得標，向林宜妹謊稱係其他會員得標，使林宜妹及其他活
    會會員陷於錯誤，繳納會款予被告，詐得十二會之會款共二十一萬二千四百元。
    嗣於八十八年十月十五日，以同一方式，書寫二千三百元標單，假稱原告甲○○
    得標，向其他活會會員謊稱甲○○得標，向甲○○謊稱其他會員得標，使甲○○
    及其餘活會會員陷於錯誤，繳納會款予被告，詐得十一會之會款共十九萬四千七
    百元（起訴書誤載為十九萬八千元，應予更正）。八十九年七月間，經會員相互
    查詢，始知上情，案經原告等提出告訴，刑事部分經本院於九十一年一月三十日
    以九十年度易字第一六０六號判處有期徒刑五月，如易科罰金以三百元折算一日
    ，嗣經被告提起上訴，經台灣高等法院於九十一年六月十一日以九十一年度上易
    字第九九三號上訴駁回確定之事實，業據其提出刑事判決書乙份為證，並經本院
    依職權調取九十一年度執字第三五九二號刑事卷宗核閱無訛，且被告庚○○並無
    提出任何書狀陳述或抗辯，自堪信原告等主張之事實為真實。
四、按因故意或過失不法侵害他人之權利者，負損害賠償責任，民法第一百八十四條
    第一項前段定有明文。從而，原告等基於侵權行為之損害賠償請求權，請求被告
    給付原告戊○○三十五萬四千零十五元；給付原告己○六十二萬元；給付原告甲○○八十五萬零一百二十六元；給付原告丙○○五萬八千四百十三元；給付原告
    邱嘉慧五十四萬元；給付原告丁○○四十一萬元，及均自起訴狀繕本送達之翌日
    （即九十年十一月二十八日）起至清償日止，按年息百分之五計算之利息，為有
    理由，應予准許。
五、原告等陳明願供擔保，請准宣告假執行，經核均無不合，應予准許，爰分別酌定
    相當擔保金額宣告之。
據上論結，本件原告之訴為有理由，依民事訴訟法第三百八十五條第一項前段、第七
十八條、第三百九十條第二項，判決如主文。
中　　　華　　　民　　　國　　九十一　　　年　　　十一　　月　　十九　　日
                                臺灣桃園地方法院民事第一庭
~B法　　　官　張益銘
右為正本，係照原本作成。
如對本判決上訴，須於判決送達後廿日內向本院提出上訴狀。
中　　　華　　　民　　　國　　九十一　　　年　　　十一　　月　　十九　　日
~B法院書記官　卓清和
